臺灣桃園地方法院刑事判決　　　　　　　　　　　　　九十年度訴字第一七二號
　　公　訴　人　臺灣桃園地方法院檢察署檢察官
　　被　　　告　丙○○
　　選任辯護人　朱富賢律師
右列被告因毒品危害防制條例案件，經檢察官提起公訴（九十年度偵字第一四一五０
號），本院判決如左：
    主  文
丙○○連續販賣第一級毒品，處有期徒刑拾肆年。扣案之第一級毒品海洛因包〔經
混合裝成壹大包，另貳包僅餘殘渣，包檢驗後合計淨重壹點陸捌公克（包裝重壹點
貳伍公克），純度百分之壹伍點零壹，純質淨重零點貳伍公克〕沒收銷燬之，扣案之
行動電話壹支（含ＳＩＭ卡壹張）沒收；因販賣第一級毒品犯罪所得之財物新臺幣陸
仟元均沒收，如全部或一部不能沒收時，以其財產抵償之。
    事  實
一、丙○○前於民國八十三年間因違反麻醉藥品管理條例等案件，先後經本院以八十
    三年度易字第三０二五號、八十三年度訴字第一九六０號判決，分別判處有六月
    、五年八月（非法吸用化學合成麻醉藥品部分處有期徒刑七月，非法販賣化學合
    成麻醉藥品部分處有期徒刑五年三月，應執行有期徒刑五年八月），並經本院以
    八十四年度聲字第二一七二號裁定定應執行刑六年二月，於八十六年九月十九日
    假釋付保護管束出獄，於八十九年十二月十二日甫因假釋期滿，假釋未經撤銷而
    視為執行完畢（起訴書誤載為九十一年一月九日執行完畢）。竟猶不知悔改，基
    於意圖販賣第一級毒品海洛因圖利之概括犯意，連續於民國九十年六月底某日及
    同年七月二十五日上午九時三十五分許，在乙○○任職之桃園縣大園鄉○○村○
    ○路二號德美玻璃股份有限公司（下稱德美公司）大門前，以一包新臺幣（下同
    ）三千元之價格，各販賣一包第一級毒品海洛因予乙○○。嗣經警於九十年七月
    二十五日下午四時五十分許，持本院所核發之搜索票至前開德美公司搜索，至同
    日下午六時三十分止，查獲乙○○持有第一級毒品海洛因，經警方規勸曉諭後，
    乙○○乃供出海洛因之來源係購自綽號「鳥仔」之丙○○，且願意配合警方查緝
    丙○○，乙○○隨即在警方監控下撥打丙○○所有0000000000號行動
    電話，向丙○○佯稱要再購買三千元之海洛因，並約定於同日晚上八時許，在桃
    園縣大園鄉○○○路○段產業道路涵洞附近進行交易，雙方約定完妥後，警方即
    帶同乙○○至現場埋伏，於同日晚上八時二十分許，丙○○即攜帶一包分裝妥且
    欲以三千元之價格販賣予乙○○之海洛因（毛重０．八公克），駕駛ＸＲ－四九
    三二號自小客車載曾偉銍前往上述約定地點欲將該包海洛因販賣予乙○○，經埋
    伏警員發現而上前逮捕，丙○○因而販賣未遂，並扣得上開海洛因一包（毛重０
    ．八公克）、行動電話一支，丙○○另帶同警方至其桃園縣蘆竹鄉宏竹村二鄰大
    竹圍一四六號住處起獲供其自己施用之海洛因二包（毛重一．七公克）及分裝勺
    一支（丙○○施用第一級毒品部分經本院以九十年度毒聲字三五二五號裁定送強
    制戒治後，並由本院以九十一年度毒聲字第號裁定停止戒治中），上開扣案之海
    洛因白粉一包（毛重０．八公克）、海洛因白粉二包（毛重一．七公克）共計三
    包，經送請法務部調查局鑑驗，該局未先就各包分別秤其重量，即因為鑑驗平均
    純度遂裝成一包均勻混合後一起秤重並檢驗平均純度，經鑑驗結果，上開三包白
    粉均含第一級毒品海洛因成分〔檢驗後合計淨重一．六八公克（包裝重一．二五
    公克），純度百分之一五．０一，純質淨重０．二五公克〕。
二、案經桃園縣警察局桃園分局報告臺灣桃園地方法院檢察署檢察官偵查起訴。
    理  由
一、訊據被告丙○○固坦承有於九十年六月底或七月初某日及同年月七二十五日上午
    九時許分別交付第一級毒品海洛因予證人乙○○不諱，惟矢口否認有販賣毒品海
    洛因犯行，辯稱第一次是乙○○去找伊，乙○○沒有毒品，伊提供海洛因給乙○
    ○吸用，沒有收錢，查獲當天是乙○○要伊幫他調海洛因吸用，並非販賣云云。
    惟查：
    （一）證人乙○○於九十年六月底某正確日期不詳之某日及九十年七月二十五日
          上午九時許向被告購買毒品海洛因之事實，業據乙○○於警訊證述在卷，
          其略稱：曾向丙○○購買二次海洛因毒品，以伊所有之行動電話0000
          000000號撥打丙○○行動電話0000000000號約定交易數
          量、金額及時間地點後完成交易，第一次交易忘記了，第二次係於九十年
          七月二十五日上午九時許，在伊任職之德美公司大門前，以三千元代價購
          得海洛因二包，該二包海洛因即是警方在德美公司工廠內查扣之二包海洛
          因等語（見偵查卷第八頁倒數第五行至第八頁背面第五行），雖證人董成
          華稱其不記得第一次之交易時間，然依證人乙○○於本院九十年十一月十
          五日訊問時所證述，被告第一次交毒品給他之時間與九十年七月二十五日
          交付毒品前後差不多一個月上下（見當日訊問筆錄第三頁），且其於檢察
          官九十年七月二十五日訊問時陳稱：今年六月多，有叫蕭（指被告丙○○
          ）幫我向「阿觀」（即「阿娟」閩南語發音）調毒品等語，足認被告與證
          人乙○○第一次交易毒品之時間應在九十年六月底某日無誤，至證人稱該
          次交易之金額已不記得，惟其與被告之交易次數不多，且之後向被告購買
          海洛因均為三千元，堪認該次之交易金額亦應為三千元。又證人乙○○於
          檢察官偵訊及本院九十年十一月十五日訊問時雖翻異前詞，稱其係請被告
          向綽號「阿娟」之甲○○調（購買）毒品，由被告帶過去云云，然被告於
          本院九十一年一月十四日審理時自承證人乙○○於九十年七月二十五日都
          是打電話給他，沒有說要找甲○○，其交給證人乙○○之毒品係其於查獲
          前向一位年約三十幾歲，叫「阿添」之男子購買，以二萬元買一大包，其
          再自行分裝等語（見當日審理筆錄第四、五頁），且證人乙○○於本院九
          十年十一月十五日訊問時又證稱「東西是否為丙○○的要問丙○○才知道
          」，足認證人乙○○於偵訊及本院訊問時所證述，乃事後迴護被告之詞，
          不足採信。
    （二）由被告所有之0000000000號行動電話之通聯紀錄（見偵查卷第
          六十二頁至第六十四頁）所示，證人乙○○於九十年七月二十五日上午八
          時三十一分許以其0000000000號行動電話聯絡被告，被告所在
          之位置在桃園縣蘆竹鄉，被告於九時三十五分許至桃園縣大園鄉內海村十
          二鄰三八之二號附近撥打證人乙○○前開行動電話，經核與證人乙○○於
          警訊所證述查獲當天（七月二十五日）上午九時許，有以三千元向被告購
          買二包海洛因等語，足認該次毒品交易之時間係在該日上午九時三十五分
          許。又依前揭通聯紀錄所示，證人乙○○於九十年七月二十五日十七時十
          分許撥打被告所有之前揭行動電話，被告之所在位置係在桃園縣桃園市○
          ○路四九三號附近，被告接完證人乙○○電話後即駕車往桃園縣蘆竹鄉方
          向前進，於二十時十一分到達桃園縣大園鄉埔心村埔心六八號（機場聯絡
          道附近），而被告自承其係於九十年三月間才透過友人認識證人乙○○，
          足見其二人之關係並非故舊，則以其彼此間既非親朋故舊，被告明知販賣
          毒品重罪，豈有調貨予證人乙○○之理？且於證人乙○○撥打電話要求購
          買毒品時，立時應允，並分別即自桃園縣蘆竹鄉、桃園縣桃園市攜帶毒品
          至桃園縣大園鄉之約定交貨地點，其非販賣何以至此？其所辯係幫證人董
          成華調貨云云，並無足採。
    （三）又按販賣毒品海洛因係違法行為，非可公然為之，而海洛因係可任意分裝
          增減分量，而每次買賣之價格、數量，亦隨時依雙方之關係深淺、資力、
          需求程度及對行情之認知等因素，機動調整。販賣之利得，除經坦承犯行
          ，或價格、數量俱臻明確外，委難察得實情，販賣之人從價差或量差中牟
          利，方式雖異，其意圖營利之非法販賣行為則一，被告丙○○與證人董成
          華非屬至親故舊，實不可能甘冒重典而按同一價格轉售而毫無利得可獲，
          被告丙○○以高於進貨之價格出售毒品海洛因予乙○○之事實應可認定。
    （四）再被告為警查獲後，同時在其身上扣得其所持有之毒品海洛因一包（毛重
          ０．八公克），嗣經警帶同被告至其住處搜索結果，雖僅查獲二包海洛因
          （毛重一．七公克）及分裝勺一支，而未查獲有磅秤、分裝袋，固屬實情
          ，惟販賣毒品與是否扣得磅秤或分裝袋，並無必然關係，如行為人基於營
          利之意圖而販入，縱將所販入之同一數量毒品賣出，僅賺取中間之差價或
          數量，亦足成罪，並非必有分裝袋或磅秤扣案為必要，況本件被告於警訊
          及本院九十一年一月十四日訊問時，均供稱其於九十年七月二十五日上午
          交給證人丙○○之二包海洛因及其為警查獲之海洛因三包（身上一包、家
          裡二包），是其以二萬元向真實姓名不詳、綽號「阿添」之男子所購買，
          於本院九十一年一月十四日訊問時更稱其是跟「阿添」買一大包，自己再
          分裝等語，難認其無分裝海洛因販賣之意圖，是辯護人為被告辯護稱本件
          並無磅秤、分裝袋扣案，被告應僅係替證人丙○○調海洛因而非販賣云云
          ，並無足採。
    （五）次查，本件係證人乙○○經警查獲後供出毒品來源，並在警員監控下佯約
          被告購毒，被告依約攜帶毒品海洛因前往交易，始經警方埋伏查獲，從而
          被告顯有販賣海洛因之犯意及行為，否則斷無在約定時間、地點攜帶一包
          海洛因白粉（毛重０．八公克）前往交易之理，而上開扣案之白粉一包（
          毛重０．八公克），與其後被告帶同警方至其住處，所起獲供其自己施用
          之海洛因白粉二包（毛重一．七公克），經送請法務部調查局鑑驗，該局
          未先就各包分別秤其重量，即因為鑑驗平均純度遂裝成一包均勻混合後一
          起秤重並檢驗平均純度，經鑑驗結果，上開三包白粉均含第一級毒品海洛
          因成分〔檢驗後合計淨重一．六八公克（包裝重一．二五公克），純度百
          分之一五．０一，純質淨重０．二五公克〕，有法務部調查局鑑定通知書
          影本一紙附卷可稽。
    （六）綜上，本件事證明確，被告犯行已堪予認定，應予依法論科。
二、海洛因係第一級毒品，被告意圖營利予以販賣，核被告於九十年六月底某日及同
    年七月二十五日上午九時三十五分許，販賣海洛因予乙○○之行為，係犯毒品危
    害防制條例第四條第一項之販賣第一級毒品罪；至被告於九十年七月二十五日下
    午二十時二十分許，販賣海洛因予乙○○部分，因乙○○係在警方監控下偽稱欲
    購買，乙○○並無購毒之真意，惟被告既有販毒之故意且依約攜帶毒品海洛因前
    往交易，已詳如上述，被告既已著手實施販毒之行為，縱因乙○○究無實際購毒
    之真意，且被告於攜帶毒品到達現場時旋經埋伏之警員當場逮捕致未完成買賣毒
    品之行為，然被告已著手於販賣毒品之行為而未遂，此部分仍應論以毒品危害防
    制條例第四條第五項、第一項之販賣第一級毒品未遂罪。被告販賣毒品海洛因前
    之持有毒品海洛因之低度行為，應為販賣之高度行為所吸收，不另論罪。被告先
    後二次販賣毒品海洛因既遂之犯行、一次販賣毒品海洛因未遂之犯行，時間緊接
    ，手段雷同，所犯又係基本犯罪構成要件相同之罪，顯係基於概括之犯意反覆為
    之，應依刑法第五十六條連續犯之規定，按情節較重之前二次販賣部分論以販賣
    第一級毒品既遂一罪，因販賣第一級毒品之法定本刑為死刑或無期徒刑部分依法
    不得加重，故僅就併科罰金刑部分加重其刑。又被告前於八十三年間因違反麻醉
    藥品管理條例等案件，先後經本院以八十三年度易字第三０二五號、八十三年度
    訴字第一九六０號判決，分別判處有六月、五年八月（非法吸用化學合成麻醉藥
    品部分處有期徒刑七月，非法販賣化學合成麻醉藥品部分處有期徒刑五年三月，
    應執行有期徒刑五年八月），並經本院以八十四年度聲字第二一七二號裁定定應
    執行刑六年二月，於八十六年九月十九日假釋付保護管束，於八十九年十二月十
    二日甫因假釋期滿，假釋未經撤銷而視為執行完畢，其於有期徒刑執行完畢後，
    五年內再犯本件有期徒刑以上刑之罪，為累犯，因本件法定刑死刑、無期徒刑部
    分，依法不得加重，故僅就併科罰金刑部分加重其刑。再查被告年僅二十六歲，
    其販毒海洛因之行為固令人深惡痛絕，但因被告本身即有吸毒始鋌而走險販毒牟
    利，所得相當有限，其所販毒之人數只乙○○一人，二次既遂及一次未遂，其販
    毒之對象及次數並非十分龐大，且扣案之毒品數量亦有限，顯非大規模之販毒集
    團，又其因本身難以戒絕之惡習，教育程度復僅國中畢業年輕識淺，而販賣之時
    間亦僅於九十年六月底至同年七月二十五日間，販賣時間不長，衡以毒品危害防
    制條例第四條第一項法定本刑為死刑、無期徒刑，觀諸被告上開犯罪情狀，倘科
    以被告上開法定最低之刑，實嫌過重，爰依刑法第五十九條之規定，酌量減輕被
    告之刑。爰審酌被告已有數次犯罪前科，復行販賣第一級毒品海洛因，惡性非輕
    ，暨被告犯罪之動機、目的、手段，販賣海洛因毒品對國民健康及社會治安危害
    非小，其販賣之時間及次數、規模，犯後猶飾詞圖卸，尚無悔意，又被告販賣及
    被扣得之毒品均非巨量等一切情狀量處如主文所示之刑，以示懲儆。
三、前揭扣案之第一級毒品海洛因共計三包，經送請法務部調查局鑑驗，因該局未先
    就各包分別秤其重量，即因為鑑驗平均純度遂裝成一包均勻混合後一起秤重並檢
    驗平均純度，經鑑驗結果，上開三包白粉均含第一級毒品海洛因成分〔檢驗後合
    計淨重一．六八公克（包裝重一．二五公克），純度百分之一五．０一，純質淨
    重０．二五公克〕，有法務部調查局鑑定通知書影本一紙在卷可稽，從而已無從
    析離何者係被告欲販賣予乙○○之部分及其純度與純質淨重，爰就本件查獲之上
    開三包第一級毒品海洛因，均依毒品危害防制條例第十八條第一項前段之規定宣
    告沒收並銷燬之；扣案之行動電話一支，為被告所有，且供本件販賣毒品聯絡之
    用，應依刑法第三十八條第一項第二款宣告沒收。被告先後以三千元販賣毒品海
    洛因二次既遂，其因販賣毒品海洛因犯罪所得財物總計為六千元，應依毒品危害
    防制條例第十九條第一項之規定諭知沒收，如全部或一部不能沒收時，以其財產
    抵償之。另扣案之分裝勺一支雖為被告所有，因非供本件販賣毒品所用之物，故
    不予沒收，附此敘明
據上論斷，應依刑事訴訟法第二百九十九條第一項前段，毒品危害防制條例第四條第
一項、第十八條第一項前段、第十九條第一項，刑法第十一條前段、第五十六條、第
四十七條、第五十九條、第三十八條第一項第二款，判決如主文。
本案經檢察官黃錦秋到庭執行職務。
中      華      民      國    九十一    年      五      月      九      日
                                  臺灣桃園地方法院刑事第六庭
                                      法  官  林  春  鈴
右正本證明與原本無異。
如不服本判決，應於判決送達後十日內向本院提出上訴狀( 應附繕本 )，上訴於
臺灣高等法院。
                                      書記官  江  世  亨
中        華        民        國   九十一   年   五   月    十    日
附論罪科刑依據之法條：
毒品危害防制條例第四條
製造、運輸、販賣第一級毒品者，處死刑或無期徒刑；處無期徒刑者，得併科新臺幣
一千萬元以下罰金。
製迼、運輸、販賣第二級毒品者，處無期徒刑或七年以上有期徒刑，得併科新台幣七
百萬元以下罰金。
製造、運輸、販賣第三級毒品者，處五年以上有期徒刑，得併科新臺幣五百萬元以上
罰金。
製迼、運輸、販賣專供製迼或施用毒品之器具者，處一年以上七年以下有期徒刑，得
併科新臺幣一百萬元以下罰金。
前四項之未遂犯罰之。
毒品危害防制條例第十八條第一項
查獲之毒品及專供製造或施用毒品之器具，不問屬於犯人與否，均沒收銷燬之。但合
於醫藥或研究之用者，得不予銷燬。
